臺灣嘉義地方法院刑事判決　　　　　　　100年度訴字第831號
公　訴　人　臺灣嘉義地方法院檢察署檢察官
被　　　告　蘇建源
上列被告因違反毒品危害防制條例案件，經檢察官提起公訴（10
0年度毒偵字第1589號），因被告於本院準備程序中就被訴事實
為有罪之陳述，經本院合議庭裁定由受命法官獨任以簡式審判程
序審理，判決如下：
    主  文
蘇建源施用第一級毒品，累犯，處有期徒刑柒月。
    犯 罪 事 實
一、蘇建源前因施用毒品案件，經本院95 年度毒聲字第412號裁
    定送勒戒處所施以觀察、勒戒後，認無繼續施用毒品傾向，
    ，於民國96 年2月15日釋放出所，經臺灣嘉義地方法院檢察
    署檢察官於同日（15日）以96 年度毒偵緝字第6號、96年度
    毒偵字第140 號為不起訴處分確定。於觀察、勒戒執行完畢
    釋放後5年內，又因施用毒品案件，經本院99年度訴字第185
    號判決判處有期徒刑6月、4月，並定應執行有期徒刑8 月確
    定，於99年7月8日入監執行，同年8月6日所餘徒刑以易科罰
    金執行完畢。竟仍不知悔改，基於施用第一級毒品之犯意，
    於100年8月3日上午8時30分許，在嘉義縣朴子市永和里42-5
    0號「衛生署朴子醫院」廁所內，以將第一級毒品海洛因（
    約0.3 毫克）摻注射水混合後置入針筒注射右手臂靜脈血管
    之方式，施用第一級毒品海洛因1次。同年月5日中午12時50
    分許經警獲其同意採尿送驗，結果呈現第一級毒品海洛因進
    入人體後經代謝作用所分解生成之嗎啡陽性反應。
二、案經嘉義縣警察局布袋分局報告臺灣嘉義地方法院檢察署檢
    察官偵查起訴。
    理  由
壹、程序部分：
一、被告蘇建源所犯係死刑、無期徒刑、最輕本刑為3 年以上有
    期徒刑以外之罪，亦非高等法院管轄第一審案件，且被告於
    本院準備程序中，已就被訴事實為有罪之陳述（見本院卷第
    61頁、69頁），經告知簡式審判程序之旨後，被告及檢察官
    對於本件改依簡式審判程序審理均表示同意，經本院合議庭
    依刑事訴訟法第273 條之1第1項規定，裁定本件由受命法官
    獨任以簡式審判程序加以審理，是本件之證據調查，依刑事
    訴訟法第273 條之2規定，不受同法第159條第1項、第161條
    之2、第161 條之3、第163條之1及第164條至第170條有關證
    據提示、交互詰問及傳聞證據等相關規定之限制，合先敘明
    。
二、
  (一)按犯毒品危害防制條例第10條之罪者，檢察官應聲請法院裁
    定，或少年法院（地方法院少年法庭）應先裁定，令被告或
    少年入勒戒處所觀察、勒戒，其期間不得逾2 月。觀察、勒
    戒或強制戒治執行完畢釋放後，5年內再犯同條例第10 條之
    罪者，檢察官或少年法院（地方法院少年法庭）應依法追訴
    或裁定交付審理。毒品危害防制條例第20條第1項、第23 條
    第2項定有明文。
  (二)查被告前因施用毒品案件，經本院95年度毒聲字第412 號裁
    定送勒戒處所施以觀察、勒戒後，認無繼續施用毒品傾向，
    ，於96 年2月15日釋放出所，經臺灣嘉義地方法院檢察署檢
    察官於同日（15日）以96 年度毒偵緝字第6號、96年度毒偵
    字第140 號為不起訴處分確定，有該不起訴處分書及被告之
    臺灣高等法院被告前案紀錄表在卷可按（見本院卷第72至76
    頁）。是被告於「初犯」經觀察、勒戒執行完畢後，於5 年
    內再犯本件施用毒品案件，應依法追訴處罰，本件自無再經
    觀察、勒戒及強制戒治之必要，檢察官逕行起訴，即無不合
    ，合先敘明。
貳、實體部分：
一、上開犯罪事實，業據被告坦承不諱（見本院卷第61頁、第69
    頁），且其施用毒品犯行，為警於100 年8月5日12時50分許
    採集送驗之尿液，經以酵素免疫分析法（EIA） 初步篩檢及
    氣相層析質譜儀法（GC／MS）確認鑑定，檢驗結果確呈現第
    一級毒品海洛因進入人體後經代謝作用所分解生成之嗎啡陽
    性反應，有代號與真實姓名對照表、正修科技大學超微量研
    究科技中心100年8月23日尿液檢驗報告在卷可資佐證（見警
    卷第5至6頁），足認被告上開任意性自白與事實相符，堪予
    採信。本件事證明確，被告犯行足堪認定，應依法論科。
二、
  (一)查海洛因為毒品危害防制條例第2 條第2項第1款所定之第一
    級毒品。核被告所為，係犯毒品危害防制條例第10 條第1項
    之施用第一級毒品罪。被告為施用而持有第一級毒品海洛因
    之低度行為，為施用之高度行為所吸收，均不另論罪。被告
    前有如犯罪事實欄所示之前案紀錄，有上揭被告之臺灣高等
    法院被告前案紀錄表在卷可參，其於受徒刑之執行完畢後5
    年內故意再犯本件有期徒刑以上之刑之罪，為累犯，應依刑
    法第47條第1項規定，加重其刑。
  (二)按犯毒品危害防制條例第10條之罪，供出毒品來源，因而查
    獲其他正犯或共犯者，減輕或免除其刑，觀諸毒品危害防制
    條例第17條第1項規定甚明。查被告雖於100年8月5日12時55
    分許至下午2時10分許間，向警供稱：伊於100 年7月31日上
    午8時30分許、同年8月3日上午8時30分許，均在位於嘉義縣
    東石鄉之港口宮附近路旁，以每包新臺幣500 元之代價，先
    後向另案被告陳志堅購買第一級毒品海洛因各1 包，並指認
    另案被告陳志堅，且伊均係以撥打行動電話門號0000000000
    號與另案被告陳志堅聯繫。又於100 年8月5日上午11時許，
    是因林志祥來找伊要前往購買毒品，而被告撥打上揭行動電
    話號碼，與另案被告陳志堅相約100 年8月5日上午11時許，
    在嘉義縣朴子市朴子醫院附近交易毒品等語（見警卷第3至4
    頁），而另案被告陳志堅經臺灣嘉義地方法院檢察署檢察官
    偵查後，認另案被告陳志堅涉犯毒品危害防制條例第4條第1
    項之販賣第一級毒品等罪，對另案被告陳志堅提起公訴等情
    ，有臺灣嘉義地方法院檢察署檢察官100 年度偵字第5819號
    、100 年度毒偵字第1212號起訴書在卷可稽（見本院卷第55
    至57頁）。惟另案被告陳志堅於100年8月5日9時10分至30分
    許，業已為警於其住處搜索查獲第一級毒品海洛因4 包、第
    二級毒品甲基安非他命5 包、分裝袋、電子磅秤、行動電話
    兩支（均內含SIM卡，門號分別為：0000000000、000000000
    0號）等證物並扣押之，並將另案被告陳志堅予以逮捕等情
    ，有另案被告陳志堅之警詢及偵訊筆錄、搜索扣押筆錄、扣
    押物品目錄表、逕行逮捕通知書、指認犯罪嫌疑人紀錄表、
    嘉義縣警察局布袋分局100年8月5日嘉布警偵字第100007206
    2號刑事案件報告書均影本及另案被告陳志堅之臺灣高等法
    院被告前案紀錄表附卷可參（本院卷第15至17、20至24、31
    至32、34、37至39、41至43、52至54頁），是堪認被告向警
    供出另案被告陳志堅時，另案被告陳志堅早已為警所查獲並
    逮捕，且非因被告上揭供述所致，且上揭0000000000號行動
    電話已在警方扣押中，反而係警方循線查獲被告本件施用毒
    品犯行，是被告雖供出毒品來源，惟並不符合「因而查獲」
    其他正犯或共犯之要件，尚不得適用毒品危害防制條例第17
    條第1項之規定減輕或免除其刑，附此敘明。
三、爰審酌被告曾因施用毒品經裁定觀察、勒戒執行完畢，仍未
    能徹底戒絕毒品，而再犯本案，顯見其自制力不足，無法擺
    脫毒品，未能體悟施用毒品對自己、家人造成之傷害及社會
    之負擔，惟念及施用毒品本質上係戕害自身健康之行為，尚
    未嚴重破壞社會秩序或侵害他人權益，且被告坦承犯行、犯
    後態度尚可，及務農、經濟狀況未佳、國中畢業之教育程度
    等一切情狀，量處如主文所示之刑。
據上論斷，應依刑事訴訟法第273條之1第1項、第299條第1項前
段，毒品危害防制條例第10條第1項，刑法第11條前段、第47條
第1項，判決如主文。
本案經檢察官李鵬程到庭執行職務。
中    華    民    國    100    年    12    月    30   日
                  刑事第四庭  法  官   胡修辰
以上正本證明與原本無異。
如不服本判決應於收受判決後10日內向本院提出上訴書狀，並應
敘述具體理由；其未敘述上訴理由者，應於上訴期間屆滿後20日
內向本院補提理由書（均須按他造當事人之人數附繕本）「切勿
逕送上級法院」。
中    華    民    國    100    年    12    月    30   日
                              書記官  林金福
附錄本案論罪科刑法條全文：
毒品危害防制條例第10條
施用第一級毒品者，處6月以上5年以下有期徒刑。
施用第二級毒品者，處3年以下有期徒刑。